# 收购第二年商誉减值评估方法由收益法改为资产法

提问人：song2003921 时间：2021-06-22 09:33:08
请教陈老师@chenyiwei：
某新三板公司， 2018 年非同收购一个子公司，按收益法评估标的（当年净利润 1300 万元），确认了 2600 万商誉； 2019 年该标的收入为 0 ，净利润-280万，按资产法进行评估，计提商誉减值 1500 万。
请问，这种情况是否应该作为会计差错处理？

回答人：chenyiwei
商誉减值不能采用成本法评估结果，应采用收益法或者市场法的估值结果。
2018 年购入时，有各方协议价格作为依据，据此确认的商誉不能看作前期差错。但 2018 年末的商誉减值测试可能存在差错。建议关注为何未能预见到该标的 2019 年度收入为零这一情况。

提问人：song2003921 时间：2021-06-26 14:24:00
谢谢陈老师。
有个疑问，您说商誉减值不能用成本法的评估结果，但中评协关于印发《资产评估专家指引第 11 号——商誉减值测试评估》的通知 ，第十六条商誉减值测试评估需要计算公允价值减去处置费用后的净额时，资产评估专业人员可以采用市场法、收益法、成本法计算包含商誉资产组或资产组组合的公允价值。
如何理解呢？

回答人：chenyiwei
成本法最多只能是在极个别场合下可使用，例如市场参与者均以成本法评估值为基础确定某项特定资产的买卖交易价格时，但总体上很少见。